臺灣新北地方法院刑事判決
111年度審交易字第974號
公  訴  人  臺灣新北地方檢察署檢察官
被      告  鄭竣哲



            林肜宇


上  一  人  
選任辯護人  林福容律師
上列被告因過失傷害案件，經檢察官提起公訴（111年度調院偵
字第295號），被告於準備程序中就被訴事實為有罪之陳述，經
本院裁定改以簡式審判程序審理，判決如下：
    主  文
鄭竣哲犯過失傷害罪，處拘役貳拾日，如易科罰金，以新臺幣壹
仟元折算壹日。
林肜宇犯過失傷害罪，處拘役參拾日，如易科罰金，以新臺幣壹
仟元折算壹日。
    事實及理由
一、本件犯罪事實及證據，除以下應予更正或補充外，其餘均引
    用如附件檢察官起訴書之記載。
　㈠起訴書關於「林䑣宇」之記載，均更正為「林肜宇」。
　㈡證據並所犯法條欄一編號6「新北市政府車輛行車事故鑑定覆
    議會110年6月2日新北覆議0000000號覆議意見書」更正為「
    新北市車輛行車事故鑑定覆議會110年6月2日新北覆議00000
    00號鑑定覆議意見書」。
　㈢證據部分補充「被告鄭竣哲、林肜宇於本院準備程序及審理
    時之自白、道路交通事故肇事人自首情形記錄表1紙」。
二、論罪科刑：
  ㈠核被告鄭竣哲、林肜宇2人所為，均係犯刑法第284條前段之
    過失傷害罪。
  ㈡又被告鄭竣哲、林肜宇2人於案發後停留現場，於有偵查權限
    之機關及公務員發覺其犯罪前，向前往現場處理之員警表明
    其為肇事人自首並願接受裁判乙節，有道路交通事故肇事人
    自首情形記錄表1紙附卷足憑（見110年度他字第708號卷第2
    0頁），足認被告2人合於自首要件，均應依刑法第62條前段
    之規定減輕其刑。
  ㈢爰審酌被告2人騎乘機車參與道路交通，本皆應小心謹慎以維
    護自身及他人之生命身體安全，竟於行經無號誌路口，被告
    林肜宇支道轉彎車未讓幹道車先行，被告鄭竣哲疏未注意車
    前狀況，致生本件交通事故，渠等駕駛態度均有輕忽，惟念
    渠等皆已坦承犯行，尚知悔悟，兼衡渠等所受傷勢情形及過
    失情節，暨被告2人之素行、教育程度、家庭經濟狀況及雙
    方因賠償金額無共識，乃致迄今未能達成和解或取得對方之
    原諒等一切情狀，分別量處如主文所示之刑，並均諭知易科
    罰金之折算標準。
據上論斷，應依刑事訴訟法第273條之1第1項、第299條第1項前
段、第310條之2、第454條第2項，刑法第284條前段、第62條前
段、第41條第1項前段，刑法施行法第1條之1，判決如主文。
本案經檢察官陳旭華偵查起訴，檢察官高智美到庭執行職務。
中　　華　　民　　國　　111 　年　　11　　月　　11　　日
                  刑事第二十五庭  法  官  王綽光
上列正本證明與原本無異。
如不服本判決，應於判決送達後20日內敘明上訴理由，向本院提
出上訴狀 (應附繕本) ，上訴於臺灣高等法院。其未敘述上訴理
由者，應於上訴期間屆滿後20日內向本院補提理由書「切勿逕送
上級法院」。
                                  書記官  張家瑋　
中　　華　　民　　國　　111 　年　　11　　月　　16　　日
附錄本案論罪科刑法條全文：
刑法第284條
因過失傷害人者，處1年以下有期徒刑、拘役或10萬元以下罰金
；致重傷者，處3年以下有期徒刑、拘役或30萬元以下罰金。
--------------------------------------------------------
 【附件】
臺灣新北地方檢察署檢察官起訴書
                                  111年度調院偵字第295號
　　被　　　告　鄭竣哲　男　32歲（民國00年00月00日生）
　　　　　　　　　　　　住臺東縣○○鄉○○00號
　　　　　　　　　　　　居新北市○○區○○路00巷00號11樓
　　　　　　　　　　　　　之3
                        送達：新北市○○區○○○路0段00                           號16樓之3
　　　　　　　　　　　　國民身分證統一編號：Z000000000號
　　　　　　　　林䑣宇　男　58歲（民國00年0月00日生）
　　　　　　　　　　　　住新北市○○區○○○路000巷0○0
　　　　　　　　　　　　　號9樓
　　　　　　　　　　　　國民身分證統一編號：Z000000000號
上列被告等因過失傷害案件，已經偵查終結，認應提起公訴，茲
將犯罪事實及證據並所犯法條分敘如下：
　　　　犯罪事實
一、林䑣宇於民國109年7月7日17時45分許，騎乘車牌號碼000-00
    0號普通重型機車沿新北市三重區自強路3段8巷往自強路方
    向行駛，行經自強路3段8巷與自強路3段之交岔路口，欲左
    轉自強路往三和路方向行駛，本應注意行駛至無號誌路口，
    支道車應讓幹道車先行，且依當時天候晴、日間自然光線、
    柏油路面乾燥無缺陷、無障礙物，視距良好等情況，並無不
    能注意之情事，竟疏未注意及此，未讓幹道車先行而貿然左
    轉，適有鄭竣哲騎乘車牌號碼000-000號普通重型機車沿自
    強路3段往忠孝路方向行駛，行經前揭交岔路口時，本應注
    意車前狀況，隨時採取必要之安全措施，而依當時情形，並
    無不能注意之情事，亦竟疏未注意即此，雙方因而發生碰撞
    ，致林䑣宇因而受有左側脛骨下端閉鎖性骨折及左側腓骨下
    端閉鎖性骨折之傷害；鄭竣哲受有右手小指遠位指節完全截
    斷之傷害。林䑣宇及鄭竣哲於犯罪未被有偵查權限之機關或
    公務員發覺前，主動向據報前往就醫之醫院處理之員警表明
    係肇事者自首並願接受裁判。
二、案經林䑣宇及鄭竣哲告訴偵辦。
　　　　證據並所犯法條
一、證據清單及待證事實：
編號 證據名稱 待證事實  1 告訴人兼被告林䑣宇於警詢及本署偵查中之供述 告訴人兼被告林䑣宇坦承於上開時、地，與告訴人兼被告鄭竣哲騎乘之機車發生車禍之事實。  2 告訴人兼被告鄭竣哲於警詢及本署偵查中之供述 告訴人兼被告鄭竣哲坦承於上開時、地，與告訴人兼被告林䑣宇騎乘之機車發生車禍之事實。  3 道路交通事故現場圖、調 查報告表㈠㈡、監視錄影器光碟1片、現場及車損照片共12張 證明本件交通事故發生經過、現場情況及車輛狀況之事實。   4 新北市政府警察局道路交通事故初步分析研判表1份  證明告訴人兼被告鄭竣哲騎乘機車行經無號誌交岔路口，未減速慢行並作隨時停車之準備；告訴人兼被告林䑣宇騎乘機車於支線道車未暫停讓幹線道車先行，均為肇事原因之事實。  5 新北市政府車輛行車事故鑑定會109年10月23日新北車鑑字第0000000號鑑定意見書1份 證明訴人兼被告林䑣宇騎乘普通重型機車，行經無號誌路口，支道轉彎車未讓幹道車先行，為肇事主因；告訴人兼被告鄭竣哲乘普通重型機車，未注意車前狀況，為肇事次因之事實。  6 新北市政府車輛行車事故鑑定覆議會110年6月2日新北覆議0000000號覆議意見書1份 證明告訴人兼被告林䑣宇騎乘普通重型機車，行經無號誌路口，支道轉彎車未讓幹道車先行，為肇事主因；告訴人兼被告鄭竣哲騎乘普通重型機車，未注意車前狀況，為肇事次因之事實。  7 新光吳火獅紀念醫院乙種診斷證明書1份 證明告訴人兼被告林䑣宇因本案車禍受有如犯罪事實欄所載之傷害之事實。   8 新光吳火獅紀念醫院乙種診斷證明書1份 證明告訴人兼被告鄭竣哲因本案車禍受有如犯罪事實欄所載之傷害之事實。  
二、核被告林䑣宇及鄭竣哲所為，均係犯刑法第284條前段之過失
    傷害罪嫌。被告林䑣宇及鄭竣哲2人於肇事後，於有偵查權限
    之機關及公務員發覺其犯罪前，向前往現場處理之員警承認
    其為肇事人乙節，有道路交通事故肇事人自首情形記錄表1
    份在卷足憑，均請依刑法第62條前段規定減輕其刑。
三、依刑事訴訟法第251條第1項提起公訴。
　　此　致
臺灣新北地方法院
中　　華　　民　　國　 111　　年　　6 　　月　　21　　日
　　　　　　　　　　　　　　　檢　察　官  陳旭華